# 权益法核算投资收益是否可以认定为经常性损益

提问人：wx_610cd880d2c7 时间：2021-12-03 17:18:44
请教陈版主和各位同行：
被投资单位为一资管产品，公司持有被投资单位49%股份，按照权益法核算。
现被投资单位执行新金融工具准则，对投资产品按公允价值计量，公允价值变化计入利润表。
那么公司按权益法核算计算的投资收益，是否可以作为经常性损益列报？
是否有案例可以分享？
感谢！

回答人：chenyiwei
应考虑本企业投资于该资管产品的目的、该资管产品的投资方向和投资策略等因素，关注该资管产品是否为本企业进行财务性投资的通道。
一般理解，如果该资管产品在其自身报表中“对投资产品按公允价值计量，公允价值变化计入利润表”，即其底层资产多为财务性投资，则本企业依据权益法核算确认的在该资管产品损益中应享有或分担的份额属于非经常性损益的可能性较大。

提问人：wx_610cd880d2c7 时间：2021-12-06 13:42:39
谢谢陈版主回复！
1 ）资管产品自身的审计报告中，将其投资的产品均作为长期股权投资核算；
2 ）本企业投资于该资管产品，因具有重大影响，所以也一直作为长期股权投资核算。但是确实该资管投资的项目，和本企业主营企业无直接关联。
请问下，是否有可能作为经常性损益核算的空间？
谢谢！

回答人：chenyiwei
另需要考虑该资管产品的投资策略，是长期持有还是短线买卖；是否更关注财务性收益而不是长期性收益等。